【裁判字號】    89,台上,3621
【裁判日期】    890622
【裁判案由】    偽造文書
【裁判全文】
最高法院刑事判決                              八十九年度台上字第三六二一號
    上  訴  人  甲○○
右上訴人因偽造文書案件，不服台灣高等法院高雄分院中華民國八十九年三月三十一
日第二審判決（八十九年度上訴字第六一號，起訴案號：台灣高雄地方法院檢察署八
十八年度偵字第八三五九號），提起上訴，本院判決如左：
    主  文
上訴駁回。
    理  由
按刑事訴訟法第三百七十七條規定，上訴於第三審法院，非以判決違背法令為理由，
不得為之。是提起第三審上訴，應以原判決違背法令為理由，係屬法定要件。如果上
訴理由狀並未依據卷內訴訟資料，具體指摘原判決不適用何種法則或如何適用不當，
或所指摘原判決違法情事，顯與法律規定得為第三審上訴理由之違法情形，不相適合
時，均應認其上訴為違背法律上之程式，予以駁回。本件原判決綜合調查證據之結果
，認上訴人甲○○共同連續並牽連犯有刑法第二百十六條第二百十條行使偽造私文書
，足以生損害於他人罪，及同法第三百三十九條第一項詐欺取財罪之事實，因而撤銷
第一審關於上訴人部分之科刑判決，改判仍依連續犯及牽連犯關係，從一重之前罪處
斷，量處有期徒刑陸月；偽造之信用卡柒張、白卡半成品壹拾玖張，及簽帳單（一式
三聯）內偽造之「李明明」署押枚均沒收，已詳認定犯罪事實之依據及憑以認定
之理由，並對上訴人否認犯罪之辯詞，如何不足採信，均已依據卷內資料予以指駁及
說明，從形式上觀察，原判決並無違背法令情形。上訴意旨謂：上訴人雖被查獲持有
偽造信用卡三張，然該等偽造信用卡，係同案被告蘇洪和積欠上訴人新台幣三十七萬
元，無力返還，乃於民國八十八年三月二十七日下午交付上訴人，並聲稱能買多少貨
就抵多少債務，上訴人因知該等信用卡係偽造而不敢用，顯見上訴人並無使用偽造信
用卡之犯意。原判決僅憑上訴人與蘇洪和共乘一車，而蘇洪和下車以偽造信用卡購物
，即認上訴人與之有犯意聯絡，失之率斷等語，係就原判決已詳為論斷與說明之事項
，再為事實上之爭執，殊非適法之第三審上訴理由。又共同正犯間，非僅就其自己實
施之行為負其責任，並在犯意聯絡之範圍內，對於他共同正犯所實施之行為，亦應共
同負責。上訴人與蘇洪和、邱定原間，如何具有犯意聯絡，而推由蘇洪和、邱定原下
手實施，應論上訴人以共同正犯，原判決理由二(四)已詳述其調查審認之結果，其法則
之適用，難謂有何違誤。再上訴人既應論以同謀之共同正犯，則上訴人事後有無分得
贓物，並不影響上訴人成罪。此外，上訴人徒憑己意，對原審職權之適法行使及原判
決理由已詳為論斷之事項，任意爭辯，顯與法定上訴第三審之形式要件不符，其上訴
違背法律上之程式，應予駁回。
據上論結，應依刑事訴訟法第三百九十五條前段，判決如主文。
中      華      民      國    八十九    年      六      月    二十二    日
                              最高法院刑事第七庭
                                  審判長法官  謝  家  鶴
                                        法官  洪  文  章
                                        法官  花  滿  堂
                                        法官  陳  世  淙
                                        法官  洪  佳  濱
      右正本證明與原本無異
                                              書  記  官
中      華      民      國    八十九    年      七      月      五      日


司法院資訊處製作；財團法人民間司法改革基金會備份。
